臺灣高等法院高雄分院刑事裁定
111年度抗字第277號
抗  告  人  
即  受刑人  黃榮得



上列抗告人因聲請定其應執行刑案件，不服臺灣高雄地方法院中
華民國111年8月18日裁定(111年度聲字第1361號)，提起抗告，
本院裁定如下：
    主  文
抗告駁回。
    理  由
一、抗告意旨略以：抗告人即受刑人黃榮得（下稱受刑人）所犯
    數罪雖須轉呈臺灣橋頭地方法院（下稱橋頭地院）管轄，但
    原裁定附表編號4記載「有期徒刑1年6月8次」部分有誤，請
    法院查明後更正等語。
二、按刑法第53條應依刑法第51條第5款規定，定其應執行之刑
    者，由該案犯罪事實最後判決之法院之檢察官，聲請該法院
    裁定之，刑事訴訟法第477條第1項定有明文。是數罪併罰之
    裁定，以該案之犯罪事實最後判決法院為管轄法院，倘檢察
    官誤向非管轄法院聲請定應執行刑，法院即應為駁回之裁定
    。　　　　
三、經查：
  ㈠受刑人所犯如附表編號1至9所示共16罪，先後經法院判處如
    附表所示之刑確定，其中附表編號8所示即橋頭地院於民國1
    11年4月15日所為之110年度簡字第1770號判決，為附表所示
    各罪中犯罪事實最後判決之法院，則受刑人所犯如附表所示
    各罪，其最後事實審法院應為橋頭地院，並非原審法院。則
    原審以檢察官誤向無管轄權之原審聲請定應執行刑，有所違
    誤，而駁回檢察官之聲請，核無不合，先予敘明。
  ㈡原裁定就附表編號4所示之罪之「宣告刑」欄、編號7所示之
    罪之「確定判決、法院」欄及「備註」欄、編號8所示之罪
    之「確定判決、法院」欄、編號9所示之罪之「最後事實審
    、案號」欄及「確定判決、案號」欄，均有所誤載；另就編
    號4所示之罪之「最後事實審、案號」欄及「確定判決、案
    號」欄則漏載部分案號，應予更正及補充如附表所示。至受
    刑人主張原裁定附表編號4「宣告刑」欄誤載乙節，固非無
    據，然無礙於本件應駁回檢察官聲請之結論。從而，本件抗
    告仍應予駁回。
據上論結，應依刑事訴訟法第412條，裁定如主文。
中　　華　　民　　國　　111 　年　　11　　月　　29　　日
                  刑事第六庭    審判長法  官  李政庭
                                      法  官  王光照
                                      法  官  毛妍懿
以上正本證明與原本無異。
如不服本裁定應於送達後5日內向本院提出再抗告狀。
中　　華　　民　　國　　111 　年　　11　　月　　29　　日
　　　　　　　　　　　　　　　　　　　書記官  黃璽儒　　
附表：
 編          號           1          2          3  罪          名         搶奪         竊盜       毀棄損壞  宣    告    刑  有期徒刑1年2月  有期徒刑6月，如易科罰金以新臺幣1000元折算一日 有期徒刑3月，如易科罰金以新臺幣1000元折算一日  犯  罪  日  期     110年07月23日     110年07月13日    110年07月27日 偵查(自訴)機關年  度  案  號  雲林地檢110年度偵字第5606號 臺南地檢110年度偵字第16870號 高雄地檢110年度偵字第22426號 最  後    事實審 法    院       雲林地院       臺南地院       高雄地院  案    號     110年度訴字       第497號     110年度易字       第895號      110年度簡字       第3446號  判決日期    110年10月27日    110年11月22日    110年12月07日 確  定    判  決 法    院       雲林地院       臺南地院       高雄地院  案    號     110年度訴字       第497號     110年度易字       第895號      110年度簡字       第3446號  判    決確定日期    110年11月23日    110年12月22日    111年01月13日 備           註  雲林地檢110年度執字第2666號 臺南地檢111年度執字第815號 高雄地檢111年度執字第1032號 

 編          號           4          5          6  罪          名         竊盜          竊盜         竊盜   宣    告    刑  有期徒刑6月，共8罪（原裁定誤載為1年6月8次） 有期徒刑2月，如易科罰金以新臺幣1000元折算一日 有期徒刑3月，如易科罰金以新臺幣1000元折算一日  犯  罪  日  期     110年04月05日    110年04月05日    110年04月01日    110年03月15日    110年04月10日　    110年03月25日     110年04月11日    110年07月02日    110年02月27日    110年07月22日 偵查(自訴)機關年  度  案  號  高雄地檢110年度偵字第10398號等 高雄地檢110年度偵字第21787號等 高雄地檢110年度偵字第21787號等 最  後    事實審 法    院       高雄地院       高雄地院       高雄地院  案    號  110年度審易字第791  號、第923號、第1132  號、第1257號（原裁  定僅記載第1257號）     111年度簡字       第70號     111年度簡字       第70號  判決日期    111年01月17日    111年03月29日    111年03月29日 確  定    判  決 法    院       高雄地院       高雄地院       高雄地院  案    號  110年度審易字第791  號、第923號、第1132  號、第1257號（原裁  定僅記載第1257號）     111年度簡字       第70號     111年度簡字       第70號  判    決確定日期    111年03月02日    111年05月11日    111年05月11日 備           註  高雄地檢111年度執字第2301號 高雄地檢111年度執字第3756號 高雄地檢111年度執字第3756號   編號4曾定應執行刑為有期徒刑1年8月 編號5、6曾定應執行刑為有期徒刑4月  

 編          號           7          8          9  罪          名         竊盜          竊盜       妨害自由   宣    告    刑  有期徒刑2月，如易科罰金以新臺幣1000元折算一日  有期徒刑6月，如易科罰金以新臺幣1000元折算一日  有期徒刑3月，如易科罰金以新臺幣1000元折算一日   犯  罪  日  期     110年07月28日     110年07月25日    110年07月26日 偵查(自訴)機關年  度  案  號  屏東地檢110年度偵字第8789號 橋頭地檢110年度偵字第10927號等 高雄地檢110年度偵字第19951號 最  後    事實審 法    院       屏東地院       橋頭地院       高雄地院  案    號     110年度簡字      第1531號     110年度簡字       第1770號     110年度（原裁定誤載為111年度）簡字第3759號  判決日期    111年03月31日    111年04月15日    111年03月21日 確  定    判  決 法    院   屏東地院（原裁定誤 　載為高雄地院）   橋頭地院（原裁定誤 　載為高雄地院）       高雄地院  案    號     110年度簡字      第1531號     110年度簡字       第1770號     110年度（原裁定     誤載為111年度）     簡字第3759號  判    決確定日期    111年05月11日    111年05月25日    111年05月06日 備           註  屏東地檢111年度執字第2141號（原裁定誤載為第2414號） 橋頭地檢111年度執字第2551號 高雄地檢111年度執字第3913號